Inventaris van het archief van het Ministerie van Binnenlandse Zaken: Afdeling Volksgezondheid en Armwezen, (1892) 1910-1918
Nationaal Archief, Den Haag
- Stukken betreffende bijzondere onderwerpen, B.
  - Volkshuisvesting, 5.
    - Bouwverordeningen, 5.4.
      - Stukken betreffende schorsing van het besluit van de gemeenteraad van Marken waarbij ontheffing werd verleend van een bepaling in de bouwverordening, 1911.; 627; 1 omslag
      - Stukken betreffende beantwoording van het verzoek van de heren Philips te Eindhoven om aanvulling van de bouwverordening van de gemeente Strijp, 1911.; 628; 1 omslag
      - Stukken betreffende goedkeuring van het besluit van Gedeputeerde Staten van Zuid-Holland tot wijziging van de gemeentelijke bouwverordening van Berkenwoude, 1911.; 629; 1 omslag
      - Stukken betreffende uitnodiging aan de gemeente Egmond aan Zee ora de gemeentelijke bouwverordening te wijzigen, 1911-1912.; 630; 1 omslag
      - Stukken betreffende afwijzing van het verzoek van de burgemeester van 's-Hertogenbosch om vernietiging van het besluit van de gemeenteraad waarbij ontheffing werd verleend van een bepaling in de bouwverordening, 1912.; 631; 3 stukken
      - Stukken betreffende toepassing van de bouwverordening te Monster, 1914.; 632; 1 omslag
      - Stukken betreffende behandeling van het verzoek van de vereniging voor huiseigenaren Het Schoter Kwartier te Schoten om schorsing van de bouw- en woningverordening, 1914-1915.; 633; 1 omslag
    - Bouwvergunningen, 5.5.
      - Stukken betreffende vernietiging van het besluit van Burgemeester en Wethouders van Sneek waarbij een bouwvergunning werd geweigerd, 1910.; 634; 1 omslag
      - Stukken betreffende uitnodiging aan de gemeenteraad van 's-Gravenzande om een besluit tot verlening van een bouwvergunning in te trekken, 1911.; 635; 1 omslag
      - Stukken betreffende afwijzing van het verzoek van de burgemeester van IJlst om vernietiging van het besluit van de gemeenteraad waarbij afwijzend werd beschikt op het beroep van F. Troelstra tegen het niet vernieuwen van zijn bouwvergunning, 1911.; 636; 4 stukken
      - Stukken betreffende afwijzing van het verzoek van het gemeentebestuur van Zwolle om vernietiging van het besluit van Gedeputeerde Staten van Overijssel waarbij vergunning werd verleend aan het Rijk tot het verbouwen en vergroten van de telegraafloods aan de Westerlaan te Zwolle, 1913-1914.; 637; 1 omslag
    - Bouwverboden, 5.6.
      - Stukken betreffende afwijzing van het verzoek van de gemeenteraad van Zwolle om vernietiging van het besluit van Gedeputeerde Staten van Overijssel waarbij deze hun goedkeuring hebben onthouden aan bouwverboden ten behoeve van uitbreidingsplannen, 1912.; 638; 1 omslag
      - Stukken betreffende vernietiging van het besluit van Gedeputeerde Staten van Zeeland tot goedkeuring van een bouwverbod in de gemeente 's-Heer Arendskerke, 1916.; 639; 1 omslag
    - Onteigening, 5.7.
      - Stukken betreffende goedkeuring van besluiten van gemeenteraden tot onteigening in het belang van de volkshuisvesting, 1910-1918.; 640; 1 pak
    - Uitbreidingsplannen, 5.8.
      - Stukken betreffende afwijzing van het verzoek van de minister van Waterstaat om een gemeente te verplichten uitbreidingsplannen aan hem mee te delen indien hier spoorweggronden bij betrokken zijn, 1911-1912.; 641; 1 omslag
      - Stukken betreffende vernietiging van het besluit van Gedeputeerde Staten van Groningen waarbij het uitbreidingsplan voor de gemeente Haren werd goedgekeurd, 1913-1914.; 642; 1 omslag
      - Stukken betreffende afwijzing van het verzoek van de N.V.Nederlandse Gist en Spiritus fabriek te Delft om vernietiging van het besluit van de gemeenteraad van Rotterdam tot vaststelling van een uitbreidingsplan, 1914-1915.; 643; 1 omslag
    - Financiële steun, 5.9.
      - Stukken betreffende beantwoording van de vraag van Burgemeester en Wethouders van Eindhoven of een gemeente geldelijke steun voor woningbouw buiten de gemeente mag verlenen, 1911.; 644; 4 stukken
      - Stukken betreffende de totstandkoming van de regeling dat bij aanvraag van een rjksvoorschot minstens een korte omschrijving van het bouwplan wordt overgelegd, 1913.; 645; 4 stukken
      - Stukken betreffende afwijzing van het verzoek van de gemeenteraad van Utrecht om vernietiging van het besluit van Gedeputeerde Staten van Utrecht waarbij goedkeuring werd onthouden aan het besluit van het gemeentebestuur tot aanvraag van een voorschot ten behoeve van de woningbouw, 1914.; 646; 1 omslag
      - Stukken betreffende uitvoering van het Koninklijke Besluit van 2 October 1915 waarbij aan de gemeenten 1% van het rijksvoorschot voor de woningbouw in rekening zal worden gebracht voor de kosten van het toezicht, 647; 1 omslag
      - Stukken betreffende afwijzing van verzoeken om woningbouwverenigingen die geen arbeiderswoningen bouwen financiëel te ondersteunen, 1917.; 648; 1 omslag
      - Stukken betreffende beantwoording van een vraag van een Tweede Kamerlid aangaande de voortzetting van de crisisbijdrage voor de woningbouw, 1918.; 649; 1 omslag
      - Stukken betreffende berekening van de materiaalprijzenbijdrage, 1918.; 650; 1 omslag
    - Internationale contacten, 5.10.
      - Stukken betreffende vertegenwoordiging van de regering op internationale congressen, 1910-1914.; 651; 1 omslag
  - Pandhuiswet, 6.
    - Stukken betreffende rapportage door Gedeputeerde Staten omtrent de toepassing van de Pandhuiswet, 1910-1918.; 652; 1 pak
    - Stukken betreffende mededeling aan Gedeputeerde Staten van Noord-Brabant, dat zij bevoegd zijn de verordening van de gemeente Breda over de hoogte van de rentestand van de banken van lening goed te keuren, 1911.; 653; 3 stukken
    - Stukken betreffende behandeling van verzoeken van particuliere banken van lening om richtlijnen ten aanzien van de verzekering van hun panden tegen diefstal, 1911-1913.; 654; 1 omslag
    - Stukken betreffende afwijzing/inwilliging van verzoeken van gemeentebesturen om vernietiging van besluiten van Gedeputeerde Staten waarbij goedkeuring werd onthouden aan de gemeentelijke pandhuisverordeningen, 1912.; 655; 1 omslag
    - Stukken betreffende verstrekking van inlichtingen aan Gedeputeerde Staten van Limburg over de toepassing van artikel 167 van de Gemeentewet op de pandhuisverordeningen, 1912.; 656; 2 stukken
    - Stukken betreffende mededeling aan de minister van Financien dat openbare verkopen van niet geloste panden door particuliere pandhuishouders alleen met medewerking van een openbaar ambtenaar mogen plaatsvinden, 1912.; 657; 3 stukken
    - Stukken betreffende behandeling van de klacht van de minister van Justitie inzake niet toegelaten pandhuishouders te Den Haag, 1913-1914.; 658; 1 omslag
    - Stukken betreffende totstandkoming van het wetsontwerp tot wijziging van de artikelen 1, 14 en 23 van de Pandhuiswet, 1913-1916.; 659; 1 omslag
    - Stukken betreffende behandeling van bet verzoek van Heilbron & Co, houders van een particuliere bank van lening te Amsterdam, om artikel 23 van de Pandhuiswet te wijzigen, waarin voorgeschreven wordt dat het onderpand tegen diefstal moet worden verzekerd, 1915.; 660; 3 stukken
  - Begrafeniswet, 7.
    - Stukken betreffende het afleggen van de eed of belofte door geneeskundigen voordat zij de doodschouw verrichten alsmede wijziging van de Begrafeniswet op dit punt, 1909-1910.; 661; 1 omslag
    - Stukken betreffende vernietiging van het besluit van het gemeentebestuur van Deursen waarbij verlof werd geweigerd om enkele lijken naar een nieuwe begraafplaats over te brengen, 1909-1911.; 662; 1 omslag
    - Stukken betreffende lijkverbranding, 1910-1915.; 663; 1 pak
    - Stukken betreffende vernietiging van het besluit van Burgemeester en Wethouders van Bergen waarbij verlof werd verleend tot het aanleggen van een begraafplaats, 1913.; 664; 1 omslag
    - Stukken betreffende vernietiging van het besluit van Gedeputeerde Staten van Limburg waarbij uitbreiding van de begraafplaats te Meerssen werd toegestaan, 1913-1914.; 665; 1 omslag
    - Stukken betreffende vernietiging van besluiten van Gedeputeerde Staten waarbij vergunning werd geweigerd om te bouwen binnen 50 meter van een begraafplaats, 1915-1917.; 666; 1 omslag
    - Stukken betreffende regeling van de begrafenis van stoffelijke overschotten van buitenlandse militairen die op de Nederlandse kust zijn aangespoeld, 1916-1917.; 667; 1 omslag
- Gedeponeerde archieven, C.
  - Inspectie van de Volksgezondheid, 1.
    Afkomstig uit: archief Centrale Gezondheidsraad 1901 - 1920, toegang 2.15.06
    Looptijd: 1866 - 1901; omvang: 0,375 meter
    Overgebracht zomer 2009
    - Opgaven van gevallen van cholera, afkomstig van de politie van Amsterdam, 1866; 668; 1 pak
    - Opgaven van gevallen van cholera, afkomstig van de politie van Amsterdam, 1867; 669; 1 omslag
    - Overzicht van aantallen gevallen van koorts in 1868 in Noord-Holland, 1869; 670; 1 pak
    - Stukken betreffende het bestrijden van malaria, 1875-1978; 671; 1 pak
    - Brief van de Geneeskundige Raad voor Noord-Holland aan dr. M.W. Pynappel inhoudende een benoeming tot corresponderend lid van de voornoemde raad, 1893; 672; 1 stuk
    - Uitgaande brief inhoudende bezwaar tegen een verlangde toestemming van dr. M.W. Pynappel om gelijktijdig de functie van wethouder in de gemeente Zwolle te mogen bekleden, 1901; 673; 1 stuk
    - Ingekomen burgerbrief inzake de geneeskundige verzorging volgens de Armenwet, 1901; 674; 1 stuk
    - Stukken betreffende het onbevoegd uitoefenen van de geneeskunst, 1901; 675; 1 omslag